【裁判字號】    97,撤緩,213
【裁判日期】    971007
【裁判案由】    聲請撤銷緩刑
【裁判全文】
臺灣板橋地方法院刑事裁定             97年度撤緩字第213號
聲  請  人  臺灣板橋地方法院檢察署檢察官
受  刑  人  甲○○○
上列聲請人因受刑人竊佔案件（臺灣高等法院九十六年度上易字
第二二０八號），聲請撤銷緩刑之宣告（九十七年度執聲字第二
二三二號），本院裁定如下：
    主  文
聲請駁回。
    理  由
一、聲請意旨略稱：受刑人甲○○○因犯竊佔案件（九十六年度
    執他字第五一七五號），前經臺灣高等法院以九十六年度上
    易字第二二０八號（九十五年度偵字第一六五四七號）判處
    有期徒刑五月，緩刑二年，於民國九十六年十一月十五日確
    定在案。竟於緩刑期前即九十五年五月二十四日下午四時至
    六時許，與三名真實姓名年籍不詳之成年男子，基於誹謗之
    犯意聯絡，前往屏東縣東港鎮○○路一四九之一號楊瑞真開
    設之公眾得出入之鋇爾補習班前，接續以「這間補習班欠人
    很多錢，欠錢不還，到處騙人……」等語，貶損楊瑞真之名
    譽、人格及社會評價，其另犯誹謗罪，經臺灣屏東地方法院
    於九十七年六月三日，以九十六年度簡上字第一四七號判處
    得易科罰金之拘役十五日，於九十七年六月三日確定。又受
    刑人另於緩刑前即九十五年八月七日下午二時許，前往屏東
    縣東港鎮○○路一四九之一號楊瑞真所開設之鋇爾補習班，
    基於公然侮辱之犯意，在公眾得出入、不特定得以共見共聞
    之鋇爾補習班大門前，以「生小孩沒屁眼」此足以減損他人
    名譽之語公然侮辱楊瑞真，其另犯公然侮辱罪，經臺灣屏東
    地方法院於九十七年六月三日，以九十六年度簡上字第二０
    四號判處罰金新臺幣四千元，於九十七年六月三日確定。受
    刑人因有上揭之犯罪事由，足認其不知悔悟自新，原宣告之
    緩刑難收其預期效果，而有執行刑罰之必要，合於刑法第七
    十五條之一第一項第一款所定得撤銷緩刑宣告之原因，爰依
    刑事訴訟法第四百七十六條規定聲請將上述緩刑之宣告予以
    撤銷等語。
二、按刑法第七十五條之一第一項第一款規定：「受緩刑之宣告
    而有下列情形之一，足認原宣告之緩刑難收其預期效果，而
    有執行刑罰之必要者，得撤銷其宣告：一、緩刑前因故意犯
    他罪，而在緩刑期內受得易科罰金之有期徒刑、拘役或罰金
    之宣告確定者。」。考其立法意旨略以：關於緩刑之撤銷，
    現行法第七十五條第一項固已設有二款應撤銷之原因；至得
    撤銷緩刑之原因，則僅於保安處分章內第九十三條第三項與
    撤銷假釋合併加以規定，體例上不相連貫，實用上亦欠彈性
    ，爰參酌德國及奧地利現行立法例增訂得撤銷緩刑之原因，
    其中現行關於緩刑前或緩刑期間故意犯他罪，而在緩刑期內
    受得易科罰金之有期徒刑之宣告者，列為應撤銷緩刑之事由
    ，因認過於嚴苛，而排除第七十五條應撤銷緩刑之事由，移
    列至得撤銷緩刑事由，俾使法官依被告再犯情節，而裁量是
    否撤銷先前緩刑之宣告。其次，如有前開事由，但判決宣告
    拘役、罰金時，可見行為人仍未見悔悟，有列為得撤銷緩刑
    之事由，以資彈性適用，爰於第一項第一款、第二款增訂之
    。且本條採用裁量撤銷主義，賦予法院撤銷與否之權限，特
    於第一項規定實質要件為「足認原宣告之緩刑難收其預期效
    果，而有執行刑罰之必要」，供作審認之標準。亦即於「得
    」撤銷緩刑之情形，法官應依職權本於合目的性之裁量，妥
    適審酌被告所犯前後數罪間，關於法益侵害之性質、再犯之
    原因、違反法規範之情節是否重大、被告主觀犯意所顯現之
    惡性及其反社會性等情，是否已使前案原為促使惡性輕微之
    被告或偶發犯、初犯改過自新而宣告之緩刑，已難收其預期
    之效果，而確有執行刑罰之必要，此與刑法第七十五條第一
    項所定二款要件有一具備，即毋庸再行審酌其他情狀，應逕
    予撤銷緩刑之情形不同，先予敘明。
三、經查，本件受刑人於前述緩刑期間前即九十五年五月二十四
    日下午四時至六時許，故意犯誹謗罪，經臺灣屏東地方法院
    於九十七年六月三日，以九十六年度簡上字第一四七號判處
    得易科罰金之拘役十五日，於九十七年六月三日確定；及於
    緩刑前即九十五年八月七日下午二時許，故意犯公然侮辱罪
    ，經臺灣屏東地方法院於九十七年六月三日，以九十六年度
    簡上字第二０四號判處罰金新臺幣四千元，於九十七年六月
    三日確定，固有上揭刑事判決書及臺灣高等法院被告前案紀
    錄表等件在卷足憑。惟受刑人於九十五年五月二十四日所犯
    之誹謗罪、九十五年八月七日所犯之公然侮辱罪，均係其於
    九十五年四月底某日所犯竊佔罪而經臺灣高等法院於九十六
    年十一月十五日，以九十六年度上易字第二二０八號判處上
    訴駁回並宣告緩刑確定之判決前所為，此有臺灣高等法院九
    十六年度上易字第二二０八號刑事判決書一份在卷足參，且
    所犯之誹謗、公然侮辱罪亦與宣告緩刑之竊佔罪，於手段、
    目的上並無何類似或關聯性，而聲請人亦未敘明任何具體事
    證，以佐證受刑人原宣告之緩刑難收其預期效果，而有執行
    刑罰之必要，以符合現行刑法第七十五條之一第一項第一款
    所定得撤銷緩刑宣告之規定，是聲請人聲請撤銷受刑人之緩
    刑宣告，容有未洽，為無理由，應予駁回。
四、依刑事訴訟法第二百二十條，裁定如主文。
中    華    民    國    97    年    10    月    7     日
                  刑事第六庭    法  官  林家賢
如不服本裁定應於送達後五日內向本院提出抗告狀。
上列正本證明與原本無異。
                                書記官  林政良
中    華    民    國    97    年    10    月    7     日


司法院資訊處製作；財團法人民間司法改革基金會備份。
